【裁判字號】    89,訴,626
【裁判日期】    891230
【裁判案由】    損害賠償
【裁判全文】
臺灣雲林地方法院民事判決  八十九年訴字第六二六號
    原      告  乙○○
    訴訟代理人  劉博欽
    被      告  甲○○
右當事人間請求損害賠償事件，本院判決如左：
    主    文
被告應給付原告新台幣貳拾伍萬元及自民國八十九年十二月八日起至清償日止按年息
百分之五計算之利息。
原告其餘之訴駁回。
訴訟費用由被告負擔百分之六十四，餘由原告負擔。
本判決第一項於原告以新台幣捌萬元供擔保後，得假執行。
原告其餘假執行之聲請駁回。
    事    實
甲、原告方面：
  一、聲明：被告應給付原告新台幣（下同）七十萬元及自民國八十九年十二月八日
            起至清償日止，按年息百分之五計算之利息，並願供擔保請准為假執行
            之宣告。
  二、陳述：
    （一）、被告甲○○於八十八年四月二十四日晚間九時許，在雲林縣斗南鎮○○
            街二四七巷三十號住處，將向其催討債務之原告乙○○臉部打傷，致原
            告受有鼻部撕裂之傷害，刑事部分業經本院虎尾簡易庭以八十八年度虎
            簡字第一七三號刑事判決處被告罰金確定在案，其侵權行為已至為明確
            ，爰依民法第一百九十五條之規定，請求被告賠償原告所受精神上之損
            害。
    （二）、被告傷害原告至今長達一年半之久，不但從未表示悔過及歉意，並且在
            親友間頻放厥詞，宣稱其非但欠債可以不還而且打了人只罰九千元給法
            院就了事，使原告既憤恨且羞愧，心靈受創既深且劇。被告身高體壯（
            一八三公分）原告體弱嬌小（一五八公分）且係一弱女子，被告案發時
            罔顧及此，且明知手上握有整串鑰匙，竟邊罵「幹＊＊」邊以之擊打原
            告臉部，原告鼻部撕裂傷至今仍須受酸痛之打擊與折磨，且年紀尚輕，
            在臉部正中央極明顯處留有一「人」字型傷疤，對一愛美之女性而言，
            僅為索討債務，竟無端受此破相之永久侮辱及傷害，實致原告身心各方
            面均備受煎熬。
    （三）、現今社會人格權崇高，原告受此傷害，若未受精神慰撫之賠償，並未能
            平復心靈創傷，懇請鈞院審酌被告係雲林縣虎尾鎮平和里平和六十八之
            二號海王子KTV（號稱斗南地區最大間者）負責人之身分地位，被告手
            段、犯後態度，原告身體及心理各方面所需承受之長期性傷害等等，判
            命被告應賠償原告精神慰撫金七十萬元。
三、證據：提出檢察官簡易判決處刑聲請書、刑事簡易判決、戶籍謄本、診斷證明書
    各乙份及照片等件為證。
乙、被告方面：
一、聲明：駁回原告之訴。
二、陳述：伊承認傷害原告為錯誤之行為，但伊已給付約三萬元予被告姊姊處理醫藥
    費用的事，伊為國小畢業，務農維生，每月收入約一萬多元，尚不足維持生活基
    本支出，目前沒有辦法賠償原告，因其他債權人如雲林縣虎尾鎮農會列我為相對
    人申請核發支付命令，金額合計二千五百萬元，伊名下財產均已執行在案。
    理    由
一、本件原告起訴主張：被告甲○○於八十八年四月二十四日晚間九時許，在雲林縣
    斗南鎮○○街二四七巷三十號住處，將向其催討債務之原告乙○○臉部打傷，致
    原告受有鼻部撕裂之傷害，刑事部分業經本院虎尾簡易庭以八十八年度虎簡字第
    一七三號刑事判決處被告罰金確定在案，其侵權行為已至為明確，爰依民法第一
    百九十五條之規定，請求被告賠償原告所受精神上之損害七十萬元及法定遲延利
    息等情；被告則抗辯：伊承認傷害原告為錯誤之行為，但伊已給付約三萬元予被
    告姊姊處理醫藥費用的事，伊為國小畢業，務農維生，每月收入約一萬多元，尚
    不足維持生活基本支出，目前沒有辦法賠償原告，因伊名下財產均已執行在案等
    詞。
二、經查，原告主張之事實，業據其提出檢察官簡易判決處刑聲請書、刑事簡易判決
    各乙份為證，且為被告所不爭執，自堪信為真實。
三、按『因故意或過失，不法侵害他人之權利者，負損害賠償責任。故意以背於善良
    風俗之方法，加損害於他人者亦同。』、『不法侵害他人之身體、健康、名譽、
    自由、信用、隱私、貞操，或不法侵害其他人格法益而情節重大者，被害人雖非
    財產上之損害，亦得請求賠償相當之金額。其名譽被侵害者，並得請求回復名譽
    之適當處分。』民法第一百八十四條第一前段、第一百九十五條第一項分別定有
    明文。查被告因過失不法侵害原告之身體，致原告受有鼻撕裂傷之傷害，已如前
    述，是原告自得請求被告賠償其所受非財產上之損害。而原告因被告過失傷害行
    為致臉部顏面正中央處受有一人字型傷疤，經本院當庭勘驗屬實，且有原告提出
    照片附卷可稽，其精神上自因此傷害受有相當之痛苦，另原告係國中畢業，每月
    收入約一萬九千元，被告國小畢業，以務農為生，每月收入約一萬餘元，業經兩
    造陳明在卷，本院斟酌被告犯行係基於過失、尚非故意，然被告在傷害原告受有
    臉部顏面一人字型傷疤犯後、並未主動與被告和解，原告所受上開傷勢及兩造之
    身分、地位、經濟情況等情，認原告請求身體傷害精神慰撫金七十萬元，尚嫌過
    高，應予核減為二十五萬元，方屬公允，逾此數額之請求，為無理由。
四、原告陳明願供擔保，聲請宣告假執行，經核其勝訴部份，核無不合，爰酌定相當
    之擔保金額宣告之；其餘假執行之聲請，因訴之駁回而失所附麗，不予准許。
五、據上論結，本件原告之訴為一部有理由，一部無理由，依民事訴訟法第七十九條
    但書、第三百九十條第二項，判決如主文。
中      華      民      國    八十九    年     十二     月    三十     日
                                        臺灣雲林地方法院民事第一庭
~B法      官  楊曉惠
右為正本，係照原本作成。
如對本判決上訴須於判決送達後二十日內向本院提出上訴狀。（須附繕本）
中      華      民      國    八十九    年     十二     月    三十      日
~B法院書記官  謝俊森


司法院資訊處製作；財團法人民間司法改革基金會備份。
